台灣雲林地方法院刑事判決　　　　　　94年度易字第234號
公　訴　人　台灣雲林地方法院檢察署檢察官
被　　　告　丁○○
指定辯護人　林進榮律師
被　　　告　乙○○
　　　　　　戊○○
　　　　　　丙○○
　　　　　　庚○○
　　　　　　壬○○
上列被告因妨害公務等案件，經檢察官聲請簡易判決處刑（94年
度發查偵字第74號），本院虎尾簡易庭認為應依通常程序審理，
移送本院普通庭（原案號：94年度虎簡字第210 號），本院判決
如下︰
    主  文
乙○○對於公務員依法執行職務時施強暴，處有期徒刑參月，如
易科罰金以參佰元折算壹日。
丁○○、壬○○、戊○○、丙○○共同以強暴公然侮辱人，各處
拘役貳拾日，如易科罰金以參佰元折算壹日，均緩刑貳年。
丁○○被訴恐嚇部分，無罪。
庚○○無罪。
    事  實
一、甲○○、辛○○夫妻，及案外人王莉琇，因雲林縣崙背鄉○○段401 、951 之3 號土地產權糾紛，與乙○○、戊○○、
    丙○○、庚○○、壬○○、丁○○、廖碧美、吳正雄、林張
    束霞、廖玉英、廖春喜、蔡秋份、鄭秀香等在上述土地居住
    的人有爭執，而進行民事訴訟。民國（下同）93年1 月12日
    上午10時左右，本院的案件承辦人，會同王莉琇、地政人員
    ，到達雲林縣崙背鄉○○村○○路、大同路口，進行會勘時
    ，乙○○、戊○○、丙○○、壬○○、丁○○、廖碧美、吳
    正雄、林張束霞、廖玉英、廖春喜、蔡秋份、鄭秀香等人，
    則前往上述地點進行抗爭。
二、雲林縣警察局西螺分局指派警察前往維持秩序，見民眾情緒
    激動，就以警用巡邏車載王莉琇要離開現場，但是遭到民眾
    包圍，乙○○竟基於妨害公務犯意，趴在警車擋風玻璃上，
    以右手抓住警示燈，阻礙警車離去，而為在場警察廖和全、
    黃參益、汪錦隆合力將乙○○拉下警車，才得以載送王莉琇
    離開。
三、丁○○、壬○○、戊○○、丙○○4 人，則基於公然侮辱辛○○的犯意聯絡，在辛○○位於雲林縣崙背鄉○○路442 之
    1 號住處前，強行以雞蛋丟擲辛○○，使辛○○當場受辱。
四、案經甲○○、辛○○訴由雲林縣警察局西螺分局報請台灣雲
    林地方法院檢察署檢察官偵查起訴。
    理  由
壹、有罪部分
一被告乙○○、丁○○、壬○○、戊○○、丙○○均否認犯罪。
  乙○○辯稱「當時警車在執行公務時，沒有蜂鳴器，所以我當
  時不知道在執行公務，也不知道他當時要慢慢前進，我當時在
  前面，所以車子突然開前進，所以我有警覺閃開，他往前開，
  我一瞬間跳起來，人的重心往前，所以人趴在前面」，丁○○
  辯稱「我有拿雞蛋，但是我沒有丟人」，壬○○辯稱「我是有
  丟，但是不是丟她的人，我是去湊熱鬧」，戊○○辯稱「我人
  沒有去，我在店裡面」，丙○○辯稱「我沒有去，我跟她沒有
  恩怨」。惟查：
  (一)法官認為乙○○確有故意趴上警車、阻止警車離去：
    從蘋果日報93年1 月13日所刊登相片（93年度發查他字第
      84號卷第45頁）來看，乙○○的身體不但是在警車上，而
      且是整個趴在警車的車頂，警察尚且在拉乙○○。如果乙○○是因為警車突然開進去，他一瞬間跳起來，那麼，頂
      多跌坐在車前蓋，如何會到了車頂，而且是用趴的？
    當日到場執行公務的警察黃參益於檢察官訊問時，證稱「
      當天我們奉命支援崙背，送1 位律師回崙背分駐所，當時
      民眾發現被民眾包圍住，我與同事把阻擋民眾拉開，有1
      位年輕男子在警車的左前撲上警車，壓住警車上的警示燈
      ，當天警車很慢，因為警車有被丟雞蛋滑滑的，我們就將
      年輕的男子拉下來。」「前方擋風玻璃破掉，是年輕人撲
      上去時，肚子撞到造成的。」（93年度發查他字第84號卷
      第91頁），另1 位警察廖和全於檢察官訊問時，證稱「除
      了撲車的乙○○外，其他印象模糊。」（93年度發查他字
      第84號卷第92頁）；而被告乙○○本人於檢察官訊問時，
      也坦承「（問：你當天如何趴在警車上？）答：當時警車
      慢慢開動，然後我人就撲上去。」（93年度發查他字第84
      號卷第91頁）
    綜合以上的說明，被告乙○○的辯解顯然不足採信，其有
      故意趴到警車上，妨害警車執行公務的行為，已經可以認
      定。
  (二)法官認為，丁○○、壬○○、戊○○、丙○○確實故意對辛○○丟擲雞蛋，以侮辱辛○○：
    受命法官於準備期日，就中國電視事業股份有限公司、台
      灣電視事業股份有限公司93年1 月12日新聞錄影光碟，勘
      驗結果如下（本院卷第82頁）：
      ‧‧‧‧‧‧‧‧‧‧‧‧
      (二)中視新聞的畫面顯現壬○○在有人對著站在門口的辛○○丟雞蛋的空檔，跑到辛○○旁邊用右手撥辛○○。
      (三)中視新聞的畫面顯現，丁○○在有人對著辛○○丟雞蛋
        的時候，抱著雞蛋往前走。
      (四)華視新聞的畫面顯現，壬○○拿起雞蛋丟向辛○○。
      (五)華視新聞畫面顯現一位身穿豹紋上衣、深色長褲的女子
        ，跟另外兩位女子一起扶出一籃雞蛋，並且抓起雞蛋往
        辛○○丟。告訴人甲○○指稱，這位女子是丙○○，被
        告丙○○否認。
      (六)定格畫面編號09的右下角，拍到前述穿豹紋上衣的女子
        站在辛○○的斜對面，甲○○指稱是丙○○，丙○○否
        認。另外從側面拍到一位站在辛○○的右前方的女子，
        甲○○指稱是戊○○，戊○○否認。
      (七)定格畫面編號10的右上角、左上角、右下角，拍到前述
        穿豹紋上衣的女子站在辛○○的斜對面，甲○○指稱是
        丙○○，丙○○否認。另外從正面拍到一位站在辛○○
        的右前方的女子，甲○○指稱是戊○○，戊○○否認。
    而證人辛○○於審判期日作證表示，丁○○、壬○○、戊○○、丙○○4 人確於當日對她丟擲雞蛋，丟得她的臉、
      身體、脖子、全部都是蛋汁。
    法官認為，證人辛○○在近距離目視對她丟擲雞蛋的人，
      應該不致於會認錯，何況有上述電視台的新聞畫面可以佐
      證。從而，丁○○、壬○○、戊○○、丙○○4 人確有於
      上述時地，對辛○○丟擲雞蛋，而其等強行對辛○○丟擲
      雞蛋的行為，也確會讓辛○○受辱，是可以認定的事實。
      再者，既然是在一起做的行為，其4 人間有犯意聯絡，也
      是可以認定的。從而，其等的辯解不足採信。
二論罪科刑：
  (一)被告乙○○的行為，觸犯刑法第135 條第1 項對於公務員依
    法執行職務時施強暴罪，被告丁○○、壬○○、戊○○、丙○○4 人的行為，均觸犯同法第309 條第2 項強暴公然侮辱
    罪。
  (二)被告丁○○、壬○○、戊○○、丙○○4 人間，就上述強暴
    公然侮辱犯行，有犯意聯絡、行為分擔，都是共同正犯。
  (三)法官審酌：被告乙○○曾因詐欺取財案件，經法院判處有
    期徒刑3 月，於94年4 月22日易科罰金執行完畢，有台灣高
    等法院被告全國前案紀錄表1 件可證，其妨害中立的公務員
    執行公務，應給予適度的懲處，因而量處有期徒刑3 月，並
    定易科罰金的折算標準。至於被告丁○○、壬○○、戊○○、丙○○4 人，應該依循民事訴訟途徑以解決紛爭，卻不
    待法院裁判，自行以粗暴的行為侮辱他人，也應予以適度的
    懲處，各量處拘役20日，並定易科罰金的折算標準。惟其4
    人在之前沒有受有期徒刑以上刑的宣告，此有被告全國前案
    紀錄表4 件可證，法官認為其等在接受這次罪刑宣告後，心
    中應該有所警惕，再犯的可能性不高，暫時不執行刑罰，較
    為適當，因此均宣告緩刑2 年。
貳、無罪部分：
一【丁○○被訴恐嚇部分】
  (一)檢察官主張：被告丁○○在上述時地，並且以「你出門時，
    我要用車子撞死你粘在地上」等語，恫嚇辛○○，致辛○○
    心生畏懼。因而認為被告丁○○觸犯刑法第305 條恐嚇罪。
  (二)經查，受命法官勘驗上述93年1 月12日新聞錄影光碟的結果
    ，中視新聞的畫面顯現丁○○叫罵「橫逆堵天理，吃一吃妳
    不怕得癌症嗎？出去，妳會被車輾在柏油上鏟不起來」。法
    官認為，從這樣的用語，只能看出被告丁○○有詛咒辛○○
    的用意，不當然有恐嚇辛○○的用意。本於罪疑有利被告原
    則，應該就此部分，宣告被告丁○○無罪。
二【庚○○被訴強暴公然侮辱部分】
  (一)檢察官主張：被告庚○○與丁○○、壬○○、戊○○、丙○○於上述時地，互為犯意聯絡，共同對辛○○丟擲雞蛋，以
    侮辱辛○○。因而認為被告庚○○觸犯刑法第309 條第2 項
    強暴公然侮辱罪。
  (二)然而，檢察官提出的翻拍照片B6（93年度發查他字第84號卷
    第97頁），看不出有庚○○到場丟擲雞蛋；檢察官提出的上
    述光碟，也看不出有庚○○到場（93年度發查他字第84號卷
    第82頁）。從而，應該宣告庚○○無罪。
四、本件判決適用的法律：(一)刑事訴訟法第299 條第1 項前段、
    第301 條第1 項，(二)刑法第135 條第1 項、第309 條第2 項
    、第28條、第41條第1 項前段、第74條第1 款，(三)罰金罰鍰
    提高標準條例第1 條前段、第2 條。
本案經檢察官己○○偵查起訴，檢察官蒲心智到庭執行職務。
中　　華　　民　　國　　94　　年　　12　　月　　30　　日
            刑事第二庭    審判長法  官  林  輝  煌
                                法  官  柯  志  民
                                法  官  李  明  鴻
以上正本證明與原本無異。
如不服本判決，應於送達後10日內向本院提出上訴狀（須附繕本
），上訴於台灣高等法院台南分院。
告訴人或被害人對於本判決如有不服，而請求檢察官上訴者，其
上訴期間之計算以檢察官收受判決正本之日期為準。
                                書記官  林  珮  儒
中　　華　　民　　國　　94　　年　　12　　月　　30　　日
附錄本案論罪科刑法條全文：
中華民國刑法
第135條
對於公務員依法執行職務時，施強暴脅迫者，處三年以下有期徒
刑、拘役或三百元以下罰金。
意圖使公務員執行一定之職務或妨害其依法執行一定之職務或使
公務員辭職，而施強暴脅迫者，亦同。
犯前二項之罪，因而致公務員於死者，處無期徒刑或七年以上有
期徒刑；致重傷者，處三年以上、十年以下有期徒刑。
第309條
公然侮辱人者，處拘役或三百元以下罰金。
以強暴犯前項之罪者，處一年以下有期徒刑、拘役或五百元以下
罰金。
